臺灣高等法院高雄分院刑事判決　　　　 94年度上易字第813號
上　訴　人　臺灣高雄地方法院檢察署檢察官
被　　　告　甲○○
上列上訴人因被告違反毒品危害防制條例案件，不服臺灣高雄地
方法院94年度易字第1428號中華民國94年1 月31日第一審判決（
起訴案號：臺灣高雄地方法院檢察署94年度毒偵字第4108號），
提起上訴及併案審理（臺灣高雄地方法院檢察署94年度毒偵字第
9220號），本院依簡式審判程序判決如下：
    主  文
原判決撤銷。
甲○○連續施用第二級毒品，處有期徒刑捌月。
第二級毒品甲基安非他命柒包（驗後毛重共捌點伍公克）、殘留
第二級毒品甲基安非他命之玻璃球貳個均沒收銷燬，夾鏈袋貳包
沒收。
    事  實
一、甲○○前因施用毒品案件，經臺灣高雄地方法院以93年度毒
    聲字第2514號裁定送觀察、勒戒後，於93年12月29日執行完
    畢而釋放，並由臺灣高雄地方法院檢察署檢察官於93年12月
    28日以93年度毒偵字第7350號不起訴處分確定。詎甲○○仍
    不知警惕，再於觀察、勒戒執行完畢釋放5 年內，基於施用
    第二級毒品甲基安非他命（起訴書誤載為安非他命）之概括
    犯意，自94年4 月14日7 時許起，至94年8 月26日止（不含
    公權力拘束時間），在高雄縣大寮鄉○○村○○街45號住處
    ，將第二級毒品甲基安非他命放入玻璃球內，以火燒烤成煙
    後吸用方式，施用第二級毒品甲基安非他命多次，平均每星
    星期施用2 次。嗣(一)於94年4 月15日上午11時30分許，在上
    開住處，經警依法搜索扣得第二級毒品甲基安非他命7 包（
    驗後毛重共8.5 公克）、殘留第二級毒品甲基安非他命之玻
    璃球2 個及甲○○所有預供分裝毒品用之夾鏈袋2 包，並經
    甲○○同意後採尿送檢驗，因而得知上情。(二)於94年8 月26
    日14時許，在高雄市○○區○○路43巷3 號11樓之2 內為警
    查獲。
二、案經台南縣警察局佳里分局、高雄市政府警察刑警大隊移請
    臺灣高雄地方法院檢察署檢察官偵查起訴及併案審理。
    理  由
一、被告甲○○在本院審理中對於上開時、地施用第二級毒品甲
    基安非他命之事實均坦白承認，且其先後2 次被查獲後採尿
    送檢驗結果，均呈甲基安非他命類陽性反應，有長榮大學確
    認報告（見毒偵4108號卷第31、32頁）及高雄市立凱旋醫院
    濫用藥物尿液檢驗報告可參（見毒偵8320號卷第29頁），並
    有白色結晶體7 包、玻璃球2 個及夾鏈袋2 包扣案可佐。且
    上述白色結晶體7 包、玻璃球2 個經鑑定結果，分係第二級
    毒品甲基安非他命及殘留第二級毒品甲基安非他命成分，有
    高雄醫學大學附設中和紀念醫院檢驗報告在卷足憑（見毒偵
    4108號卷第36頁、第一審卷第13頁），足認被告自白與事實
    相符，其有施用第二級毒品甲基安非他命行為可以認定。又
    被告前因施用毒品案件，經臺灣高雄地方法院以93年度毒聲
    字第2514號裁定送觀察、勒戒後，於93年12月29日執行完畢
    而釋放，並由臺灣高雄地方法院檢察署檢察官於93年12月28
    日以93年度毒偵字第7350號不起訴處分確定之事實，有臺灣
    高等法院被告前案紀錄表及不起訴處分書在卷可按（見毒偵
    4108號卷卷第37頁）。是被告於觀察、勒戒執行完畢釋放5
    年內，再施用第二級毒品甲基安非他命，依毒品危害防制條
    例第23條第2 項規定應予論罪科刑。
二、核被告所為，係犯毒品危害防制條例第10條第2 項施用第二
    級毒品罪。又被告持有第二級毒品後進而施用，其持有之低
    度行為為施用之高度行為所吸收，故不另論持有第二級毒品
    罪。其先後多次施用第二級毒品之犯行，時間緊接，方法相
    同，觸犯構成要件相同之罪名，顯係基於概括犯意為之，為
    連續犯，應依刑法第56條之規定論以一罪，並加重其刑。被
    告於94年4 月14日7 時許以外之施用第二級毒品行為，雖未
    經檢察官起訴，惟與起訴部分具有連續犯之裁判上一罪關係
    ，自為起訴效力所及，本院憑併予審理。
三、原審以被告罪證明確予以論罪科刑，固非無見，惟就檢察官
    併案部分未及審理，尚有未洽，檢察官執原判決就併案部分
    未及審理，提起上訴，為有理由，應由本院將原判決撤銷改
    判。爰審酌被告前因施用毒品案件經觀察、勒戒後，認無繼
    續施用毒品之傾向，經檢察官不起訴處分，已如前述，詎被
    告再施用第二級毒品甲基安非他命，且於為警查獲後再度施
    用，足見被告不知警惕，惟念其行為後坦承犯行等一切情狀
    ，量處如主文所示之刑。扣案第二級毒品甲基安非他命7 包
    （驗後毛重共8.5 公克）為毒品，而扣案玻璃球2 個與其上
    殘留之毒品第二級毒品甲基安非他命亦無從完全剝離，均應
    依毒品危害防制條例第18條第1 項規定宣告沒收銷燬，扣案
    夾鏈袋2 包係被告所有預供分裝毒品所用之物，應依刑法第
    38 條 第1 項第2 款宣告沒收。
據上論結，應依刑事訴訟法第369 條第1 項前段、第364 條、第
299 條第1 項前段，第273 條之1 第1 項，毒品危害防制條例第
10條第2 項、第18條第1 項、刑法第11條、第56條、第38條第1
項第2 款，判決如主文。
本案經檢察官陳建年到庭執行職務。
中　　華　　民　　國　　94　　年　　12　　月　　30　　日
                  刑事第三庭    審判長法  官　周賢銳
                                      法  官  謝宏宗
                                      法  官  黃仁松
以上正本證明與原本無異。
本判決不得上訴。
中　　華　　民　　國　　95　　年　　1 　　月　　2 　　日
　　　　　　　　　　　　　　　　　　　書記官　馬蕙梅
附錄本件判決論罪科刑法條：
毒品危害防制條例第10條第2 項：
施用第二級毒品者，處 3 年以下有期徒刑。
